

fspl
Exprime la perte en Bel et en db (valeurs négatives)

data : data frame

d : distance entre l'emetteur et le recepteur (en metres)

f : frequence du signal (en hertz) 

c = la vitesse de la lumiere dans le vide, estimee a 2.99792458 x 10^8 metres par secondes


Lbf : Lbf : selon la Recommandation UIT-R P.525-3 (11/2016) ; Calcul de l'affaiblissement en espace libre : Série P Exprime le gain de perte en Bel et en db (valeurs positives)
Exprime le gain de perte en Bel et en db (valeurs positives)

data : data frame

d : distance entre l'emetteur et le recepteur (en metres)

f : frequence du signal (en hertz) 

lambda = c / f ; longueur d'onde du signal (en metres)

dBm : conversion de la perte en dbm :

Puissance_dBm=dbW+30 - Lbf

```{r}

fspl <- function(x, d, f){
  c= 2.99792458*10^8
  x$fspl.Bel <- with(x, ((c/f)/(4*pi*d))^2)
  x$fspl.db <- 10*log10(x$fspl.Bel)
  return(as.data.frame(x))}

Lbf <-  function(x, d, f){
  c= 2.99792458*10^8
  x$Lbf.Bel <- with(x, (((4*pi*d*f)/c)^2))
  x$Lbf.db <- 10*log10(x$Lbf.Bel)
  return(as.data.frame(x))}

dbm <- function(x, dbW, Lbf){
  x$dBm <- with(x, ((dbW + 30) - Lbf))
  return(as.data.frame(x))}

```


Simulation d'un data frame, colonne 1 = Distances en metres, colonne 2 = valeurs en dbWatts, colonne 3 = Frequences en herz
```{r}

M <- as.data.frame(cbind(distance = +abs(rnorm(100,mean=0,sd=1)*1000),dbW = abs(rnorm(100, mean = 0, sd = 1)*10), frequence = sample(c(700, 800, 900, 1800, 2600)*10^6, 100, replace = TRUE)))

```


```{r}

M <- fspl(M, M[,1], M[,3] )
M <- Lbf(M,M[,1], M[,3])
M <- dbm(M, M[,2], M[,7])
write.csv(M, "export.csv")

```

